【裁判字號】    88,易,4648
【裁判日期】    890106
【裁判案由】    贓物
【裁判全文】
臺灣板橋地方法院刑事判決                        八十八年度易字第四六四八號
    公  訴  人  臺灣板橋地方法院檢察署檢察官
    被      告  丙○○
右列被告因贓物案件，經檢察官提起公訴 (八十八年度偵字第二○七七一號)，本院
判決如左：
    主  文
丙○○收受贓物，累犯，處有期徒刑肆月，如易科罰金，以參佰元折算壹日。扣案鑰
匙壹支，沒收之。
    事  實
一、丙○○曾有違反麻醉藥品管理條例、施用毒品等前科，其於民國（下同）八十六
    年間因違反麻醉藥品管理條例案件，經臺灣屏東地方法院於八十六年六月二十五
    日以八十六年度易字第九四三號判決判處有期徒刑八月確定，並於八十八年四月
    十日執行完畢，猶不知悔改，其知悉甲○○（為臺灣板橋地方法院檢察署通緝中
    ，未據起訴）委請不詳姓名年籍、年約二十歲、綽號「阿明」之男子，駕駛乙○○所有，業於八十八年七月一日晚間二十一時左右，在臺北縣新莊市○○○路遭
    竊，懸掛車號Ｇ八－三一五○號車牌之自用小客車一輛（引擎號碼為３ＡＫ５４
    Ｆ３ＴＥ３４４３４１，原車牌號碼為Ｈ八－九六四號）為贓車，竟於八十八年
    九月一日晚間十一時許，在臺北縣樹林鎮○○路一二五巷口收受而供己使用。迨
    至八十八年九月二日下午三時四十五分許，丙○○駕該車行經臺北縣樹林鎮○○
    街一巷三十九號前為警查獲，並扣得駕駛該車所用之鑰匙一支，始偵知上情。
二、案經臺北縣警察局樹林分局報請臺灣板橋地方法院檢察署檢察官偵查起訴。
    理  由
一、訊據被告丙○○固坦承收受甲○○委託阿明交付之上揭車輛，且該車在渠占有時
    為警查獲，惟矢口否認有何收受贓物之犯行，辯稱：是甲○○積欠渠新臺幣（下
    同）七、八萬元，於是委託阿明駕該車交給渠抵押，當時渠有索行車執照，但江
    某稱行車執照被扣，而提出車籍原始資料，渠核對懸掛之車牌與車籍原始資料無
    誤，才收受該車，但在查獲後，江某即委請阿明將原始車籍資料取回云云。經查
    ，前開車輛（除車號Ｇ八－三一五○號車牌外）係乙○○所有，於八十八年七月
    一日晚間九時許發現失竊，該車現值約一百三十萬元，此據證人乙○○於警訊時
    證述明確，並有查詢車輛認可資料及贓物領據附卷可稽，堪認該車為贓車。雖該
    車懸掛之車牌（Ｇ八－三一五○號）為甲○○所有同廠黑色自用小客車之車牌，
    此有車籍作業系統查詢認可資料一紙足證，且證人乙○○所有原車號Ｈ八－九六
    四九號自用小客車顏色已由紅色烤為黑色；惟查，被告先後於偵審供述：甲○○
    陸續借款，合計約七、八萬元未還，渠其後知悉甲○○被通緝，於是催促甲○○
    還款，甲○○遂要阿明開車來抵押，渠知該車價值一百餘萬元，甲○○並未提出
    行車執照云云，衡諸常情，倘甲○○確有欠款七、八萬元，大可將車輛變價還款
    ，何須提出價值一百餘萬元之車輛抵押？況甲○○押車時既未提出行車執照，倘
    甲○○確曾將車籍原始資料交付予被告，則被告為警查獲後，豈有不保存前開資
    料，作為有利於自己之佐證，反任令江某委請之阿明取回，顯與常情有悖。是被
    告所辯，應係諉卸之詞，不足採信。事證明確，被告犯行洵堪認定。
二、按被告丙○○知悉甲○○委請阿明交付之自用小客車為他人失竊之車輛而收受之
    ，核其所為，係犯刑法第三百四十九條第一項之收受贓物罪。又被告曾於八十六
    年間因違反麻醉藥品管理條例案件，經臺灣屏東地方法院於八十六年六月二十五
    日以八十六年度易字第九四三號判決判處有期徒刑八月確定，並於八十八年四月
    十日執行完畢，其於前案有期徒刑執行完畢後，五年以內再犯本件之罪，為累犯
    ，應加重其刑。爰審酌被告曾有多次違反麻醉藥品管理條例前科，素行不佳、其
    犯罪動機、目的、手段、對被害人乙○○造成之損害及其犯罪後未能坦承犯行等
    一切情狀，量處如主文所之刑，並諭知易科罰金之折算標準。至扣案之鑰匙一支
    ，為被告所有因犯本件贓物罪所得之物，爰依刑法第三十八條第一項第三款之規
    定沒收之。
據上論斷，應依刑事訴訟法第二百九十九條第一項前段，刑法第三百四十九條第一項
、第四十七條、第四十一條、第三十八條第一項第三款，罰金罰鍰提高標準條例第一
條前段、第二條，判決如主文。
本案經檢察官朱帥俊到庭執行職務
中    華    民    國      八十九      年      一      月      六      日
                                      臺灣板橋地方法院刑事第二庭
                                          法  官  高    玉    舜
右正本證明與原本無異。
如不服本判決，應於判決送達後十日內，向本院提出上訴狀。
   書記官  田    寶    駿
中    華    民    國      八十九      年      一      月      七      日
附錄本案論罪科刑法條全文：
刑法第三百四十九條
收受贓物者，處三年以下有期徒刑、拘役或五百元以下罰金。
搬運、寄藏、故買贓物或為牙保者，處五年以下有期徒刑、拘役或科或併科一千元以
下罰金。
因贓物變得之財物，以贓物論。


司法院資訊處製作；財團法人民間司法改革基金會備份。
